臺灣雲林地方法院民事小額判決
111年度虎小字第203號
原      告  廖啟順  
被      告  陳吉文  
上列當事人間請求損害賠償（交通）事件，本院於中華民國111
年8月10日言詞辯論終結，判決如下：
    主      文
被告應給付原告新臺幣肆仟玖佰參拾參元，及自民國一百一十一
年七月十九日起至清償日止，按週年利率百分之五計算之利息。
原告其餘之訴駁回。
訴訟費用新臺幣壹仟元由被告負擔。
本判決原告勝訴部分得假執行。
    事實及理由
一、被告經合法通知，無正當理由而不於調解期日到場，依民事
    訴訟法第436條之12第1項之規定，准依到場原告之聲請，命
    即為訴訟之辯論，並依原告聲請由其一造辯論而為判決。
二、原告起訴主張：被告於民國110年8月19日13時30分許，在雲
    林縣○○鄉○○路000號前，無駕駛執照駕駛車牌號碼000-0000
    號自用小貨車，未注意車前狀況及兩車間隔，過失與原告所
    有、由原告駕駛之車牌號碼0000-00號自用小客車（下稱系
    爭車輛）發生擦撞，致系爭車輛受損，又於111年1月26日9
    時45分許調解時未到場，原告因此支出汽車修理費新臺幣（
    下同）6,600元、交通費3,400元，爰提起本件訴訟等語。並
    聲明：被告應給付原告1萬元，及自起訴狀繕本送達翌日起
    至清償日止，按年息百分之5計算之利息。
三、被告經合法通知，未於言詞辯論期日到場，亦未提出書狀作
    何聲明或陳述。
四、本院之判斷：
  ㈠原告主張於前揭時、地，被告駕駛上開車輛，未注意車前狀
    況，過失自後方追撞前方原告所有、由原告駕駛之系爭車輛
    ，致系爭車輛受損，原告因而支出修復費用6,600元，就本
    件交通事故被告應負全部過失責任等事實，業據原告提出與
    其所述相符之估價單、雲林縣警察局道路交通事故初步分析
    研判表、雲林縣警察局西螺分局道路交通事故當事人登記聯
    單為憑，並經本院向承辦警局調取本件交通事故卷宗查核無
    訛；被告已於相當時期受合法之通知，而於言詞辯論期日不
    到場，亦未提出書狀爭執，依民事訴訟法第280條第3項前段
    準用同條第1項之規定，視同自認，依上開調查證據之結果
    ，堪信原告之主張為真實。
  ㈡因故意或過失，不法侵害他人之權利者，負損害賠償責任；
    汽車、機車或其他非依軌道行駛之動力車輛，在使用中加損
    害於他人者，駕駛人應賠償因此所生之損害，但於防止損害
    之發生，已盡相當之注意者，不在此限，民法第184條第1項
    前段、第191條之2分別定有明文。另不法毀損他人之物者，
    被害人得請求賠償其物因毀損所減少之價額，民法第196條
    定有明文；依民法第196條請求賠償物被毀損所減少之價額
    ，得以修復費用為估定之標準，但以必要者為限（例如︰修
    理材料以新品換舊品，應予折舊），最高法院77年度第9次
    民事庭會議決議可資參照。再當事人主張有利於己之事實者
    ，就其事實有舉證之責任，民事訴訟法第277條定有明文。
    民事訴訟如係由原告主張權利者，應先由原告負舉證之責，
    若原告先不能舉證，以證實自己主張之事實為真實，則被告
    就其抗辯事實即令不能舉證，或其所舉證據尚有疵累，亦應
    駁回原告之請求。經查：
　⒈被告因前揭過失行為，致系爭車輛受損，其過失行為與系爭
    車輛損害結果間有相當因果關係，是原告依前揭規定，請求
    被告給付系爭車輛損害之賠償，自屬有據。經核對上開估價
    單，可知本件系爭車輛修繕費用原為8,684元，其中包含零
    件2,632元、鈑金1,155元、塗裝4,897元，惟經修車廠給予
    折扣後，以總金額6,600元修繕完畢，經比例折算，原告實
    際支出之修繕費用6,600元，其中應包含零件2,000元、鈑金
    878元、塗裝3,722元（計算式：2,632元×6600/8684＝2,000
    元、1,155元×6600/8684＝878元、4,897元×6600/8684＝3,722
    元，元以下均四捨五入），以新零件更換舊零件部分，依前
    揭說明，應予折舊。依行政院所頒固定資產耐用年數表及固
    定資產折舊率表，【非運輸業用客車、貨車】之耐用年數為
    5年，依平均法計算其折舊結果（即以固定資產成本減除殘
    價後之餘額，按固定資產耐用年數表規定之耐用年數平均分
    攤，計算折舊額），每年折舊率為5分之1，並參酌營利事業
    所得稅查核準則第95條第6項規定「固定資產提列折舊採用
    定率遞減法者，以1年為計算單位，其使用期間未滿1年者，
    按實際使用之月數相當於全年之比例計算之，不滿1月者，
    以1月計」，系爭車輛係99年6月出廠（未載日，以15日為出
    廠基準日），有公路監理電子閘門查詢資料附卷可參，至本
    件車禍事故發生時之110年8月19日，已逾5年耐用年數，是
    以系爭車輛更換零件部分，經扣除折舊後為333元【計算式
    ：2,000元÷（5＋1）＝333元，元以下四捨五入】，加計不予
    折舊之鈑金878元、塗裝3,722元，系爭車輛必要修復費用應
    為4,933元（計算式：333元＋878元＋3,722元＝4,933元）。
　⒉原告另主張有支出當天發生車禍回臺北及後續協調之交通費
    ，而請求交通費3,400元。惟原告就此部分主張，未能提出
    任何證明或單據以實其說，難認已盡舉證責任，無從認定有
    此部分之損害；況就原告請求後續協調之交通費部分，因訴
    訟風險為一般國民均可能遭遇，此種風險係獨立於被害人所
    受身體或物之侵害之外，就前往調解所支出之交通費用，屬
    涉及訴訟而必須經歷之各種過程，乃當事人維護自身權益所
    必要，非本件車禍所生之直接損害，與被告之侵權行為無相
    當因果關係，此部分請求尚屬無據。
五、從而，原告依侵權行為之法律關係，請求被告給付系爭車輛
    必要修復費用4,933元，及自起訴狀繕本送達翌日即111年7
    月19日起至清償日止，按週年利率百分之5計算之利息，為
    有理由，應予准許；逾此範圍之請求，則無理由，應予駁回
    。
六、本件原告勝訴部分，係就訴訟適用小額程序所為被告敗訴之
    判決，依民事訴訟法第436條之20之規定，應依職權宣告假
    執行。
七、依民事訴訟法第436條之19及第79條規定，確定本件訴訟費
    用額為1,000元（即原告所繳納之第一審裁判費），因原告
    確有提起本件訴訟必要，且起訴後應徵之裁判費至少為1,00
    0元（民事訴訟法第77條之13規定參照），是本院酌量情形
    ，命由被告負擔全部訴訟費用。
中　　華　　民　　國　　111 　年　　8 　　月　　24　　日
                  虎尾簡易庭  法  官　黃麗文
以上正本證明與原本無異。
如不服本判決，應於送達後20日內，以判決違背法令為理由，向
本院虎尾簡易庭提出上訴狀並表明上訴理由（上訴理由應記載原
判決所違背之法令及其具體內容、依訴訟資料可認為原判決有違
背法令之具體事實）。如於本判決宣示後送達前提起上訴者，應
於判決送達後20日內補提上訴理由書（須附繕本）。如委任律師
提起上訴者，應一併繳納上訴審裁判費。
中　　華　　民　　國　　111 　年　　8 　　月　　24　　日
                              書記官  曾鈺仁